【裁判字號】    98,聲,479
【裁判日期】    980810
【裁判案由】    停止執行
【裁判全文】
臺灣臺中地方法院民事裁定               98年度聲字第479號
聲  請  人  乙○○
相  對  人  甲○○
上列當事人間聲請停止執行事件，本院裁定如下：
    主    文
聲請駁回。
聲請程序費用由聲請人負擔。
    理    由
一、聲請意旨略謂：鈞院民事執行處98年司執字第18552號強制
    執行事件就台中縣大肚鄉○○段608地號土地之執行程序，
    預定於98年8月10日下午2時30分進行測量及查封登記。然債
    務人與債權人間並無債權債務存在，且債權人自起訴至判決
    確定之訴訟行為，聲請人均無所悉，亦從未接獲法院任何開
    庭通知，嗣債權人聲請確定訴訟費用額時，鈞院將該文書寄
    存送達，聲請人始輾轉得知此事，嗣雖對98年度重訴字第97
    號民事判決提起上訴，惟鈞院將之裁定駁回，聲請人復再對
    該裁定提起抗告，目前仍在鈞院審理中，故本案之執行名義
    （即98年度重訴字第97號）仍未確定成立，聲請人已對該確
    定判決未合法送達提起抗告，從而聲請人應有排除他人就系
    爭土地為強制執行之權利。據上，若系爭建物一旦遭強制執
    行拍賣，勢難回復原狀，應為必要情形而得聲請停止執行。
    茲為保障聲請人之權益，聲請人願為相對人供擔保，請求裁
    定停止強制執行等語。
二、按「強制執行程序開始後，除法律另有規定外，不停止執行
    。有回復原狀之聲請，或提起再審或異議之訴，或對於和解
    為繼續審判之請求，或提起宣告調解無效之訴、撤銷調解之
    訴，或對於許可強制執行之裁定提起抗告時，法院因必要情
    形或依聲請定相當並確實擔保，得為停止強制執行之裁定。
    」強制執行法第18條定有明文。準此，強制執行程序一經開
    啟，除法律另有規定外（如強制執行法第18條第2項列舉之
    各情形），原則上不停止執行，資以維護執行程序之安定，
    並使債權人之債權早日實現。本件聲請人雖以相對人據以聲
    請強制執行之執行名義即本院98年度重訴字第97號民事判決
    ，因送達不合法尚未確定，因而聲請裁定停止本院98年度執
    司字第18552號強制執行程序。惟查：強制執行法第18條第2
    項所稱之「許可強制執行之裁定」，係指票據法就本票、商
    務仲裁條例就仲裁判斷、平均地權條例就返還耕地、勞資爭
    議處理法就調解或仲裁、國民住宅條例就收回國民住宅規定
    之裁定強制執行等情形而言，此有其修正理由（85年）可資
    參照。聲請人雖對本院駁回其上訴之裁定提起抗告，惟此非
    屬強制執行法第18條第2項所定「對於許可強制執行之裁定
    提起抗告」之情形；此外，聲請人亦不具備其他得聲請法院
    裁定停止強制執行之事由，則聲請人聲請裁定本院98年度司
    執字第18552號執行事件之強制執行程序於本院98年度重訴
    字第97號民事判決抗告確定前停止執行，於法自有未合，應
    予駁回。
三、末按「強制執行應依執行名義為之，從而執行法院對於執行
    名義是否有效成立，自應加以審查。未確定之支付命令，不
    備執行名義之要件，其執行名義尚未成立，執行法院不得據
    以強制執行。又法院誤認未確定之裁判為確定，而依聲請付
    與確定證明書者，不生該裁判已確定之效力。執行法院就該
    裁判已否確定，仍得予以審查，不受該確定證明書之拘束。
    」最高法院81年台抗字第114號判例可資參照。茲聲請人既
    然主張本院98年度重訴字第97號民事判決因送達不合法而尚
    未確定，相對人所執之執行名義尚未成立，則聲請人似應以
    該事由向執行法院聲明異議，而由執行法院為適法之處理（
    強制執行法第12條第2項、第13條第1項、第2項參照），始
    為正途，附予敘明。
四、聲請費用負擔之依據：民事訴訟法第95條、第78條。
中    華    民    國    98    年    8     月    10    日
                  民事第三庭    法  官  游文科
正本係照原本作成。
如不服本裁定，應於裁定送達後10日之不變期間內，向本院提出
抗告狀，並繳納抗告費新臺幣1,000元
中    華    民    國    98    年    8     月    10    日
                                書記官


司法院資訊處製作；財團法人民間司法改革基金會備份。
